【裁判字號】    98,簡上,190
【裁判日期】    990112
【裁判案由】    給付貨款
【裁判全文】
臺灣板橋地方法院民事判決             98年度簡上字第190號
上  訴  人  光球科技有限公司
法定代理人  甲○○
訴訟代理人  彭火炎律師
            張玉琳律師
被  上訴人  台灣依美電子製品股份有限公司
法定代理人  乙○○
訴訟代理人  羅子武律師
            李志正律師
上列當事人間請求給付貨款事件，上訴人對於中華民國98年8月
28日本院板橋簡易庭98年度板簡字第1646號第一審判決提起上訴
，經本院於98年12月29日言詞辯論終結，判決如下：
    主  文
原判決廢棄。
被上訴人在第一審簡易之訴及假執行之聲請均駁回。
第一、二審訴訟費用由被上訴人負擔。
    事實及理由
一、被上訴人起訴主張：上訴人於民國97年8月14日向被上訴人
    購買變壓器、電感元件等乙批，約定貨款為新台幣（下同）
    26萬7,500元，交貨日期為97年9月29日（下稱系爭買賣契約
    ），詎上訴人竟在被上訴人依約製造完成貨品，通知已備妥
    交貨後，一再拖延出貨期日，被上訴人為維商誼，乃同意上
    訴人至遲於97年12月31日前出貨完畢，惟上訴人仍未通知交
    貨，而自98年1月1日起受領遲延，依兩造「月結60天」之約
    定，上訴人即應於98年3月1日前付清貨款，爰依買賣契約之
    法律關係，求為命上訴人給付26萬7,500元，及自起訴狀繕
    本送達翌日起至清償日止，按法定利率計算之利息，並願供
    擔保請准宣告假執行（原審判決上訴人應給付被上訴人26萬
    7,500元，及自98年6月5日起至清償日止，按年息百分之5計
    算之利息，並為准、免假執行之宣告）。並答辯聲明：上訴
    駁回。
二、上訴人則以：(一)被上訴人於兩造交易之初，即稱未備料時之
    交貨日期為3至4星期，本件上訴人所下廠商採購單之下單日
    期為97年8月14日、交貨日期為97年9月29日，期間已有6至7
    星期，然被上訴人於接受訂單後所寄回之97年8月20日排程
    確認單，竟將交貨日期編為97年10月13日，較上訴人要求之
    交貨日期遲延14日，上訴人遂於97年8月28日向被上訴人表
    示交貨日期至遲為97年10月2日，惟被上訴人回覆之出貨排
    期表仍排定97年10月13日交貨，可見兩造對於交貨日期之意
    思表示並未一致，系爭買賣契約尚未成立，被上訴人自不能
    請求上訴人給付貨款。(二)上訴人前於97年5月至8月間向被上
    訴人採購之變壓器及電感元件共4萬3,100套，截至98年2月
    止，不良品數量4,246件，不良率9.85%，上訴人因重工費用
    及客戶流失之損失無法估計等語，資為抗辯。並上訴聲明：
    (一)原判決廢棄。(二)被上訴人在第一審簡易之訴及假執行聲請
    均駁回。
三、查上訴人於97年8月14日下單向被上訴人採購變壓器、電感
    元件等乙批，言明貨款為26萬7,500元，交貨日期為97年9月
    29日之事實，有廠商採購單在卷可稽（原審司板簡調字卷第
    8頁），且為兩造所不爭執，堪信為真實。
四、被上訴人主張其於系爭買賣契約成立後，已依約備妥貨品通
    知上訴人交貨，上訴人受領遲延，仍應如數給付貨款等情，
    則為上訴人所否認，並以前詞置辯。經查：
  (一)上訴人抗辯伊於97年8月14日下單要約之交貨日期為97年9月
    29日，被上訴人於97年8月20日回覆之交貨日期則為97年10
    月13日，經上訴人於97年8月28日表示交貨日期至遲為97年
    10月2日，被上訴人回覆之交貨日期仍為97年10月13日之事
    實，有上訴人提出之排程確認單（即出貨排期表）、電子郵
    件在卷可稽（本院卷第17至24頁），且為被上訴人所不爭執
    ，自堪信為真實，是上訴人為交貨日期97年9月29日之要約
    後，被上訴人回覆之交貨日期既始終為97年10月13日，可見
    被上訴人主張兩造已約定交貨日期為97年9月29日云云，洵
    無可取。
  (二)被上訴人復主張其有請求將交貨日期延至97年10月13日，上
    訴人先同意改於97年10月底出貨，嗣再遞延至97年11月3日
    、97年11月底出貨云云，並提出兩造往返之電子郵件為證，
    觀諸被上訴人致上訴人之電子郵件固記載：「原本預計十月
    底出的貨，延至十一月三號出貨，但卻又未出貨．．．採購
    淑惠承諾十一月底之前會通知出貨，如今又跳票．．．」等
    語（原審板簡字卷第23頁），惟上訴人致被上訴人之電子郵
    件亦記載：「．．．未經本公司通知及同意，不得擅自出貨
    ，否則本公司概不承認，後果自負」、「原本要取消的訂單
    PO#0000000000，貴公司不同意，故敝司同意延後出貨，並
    已多次告知待通知出貨」、「當初通知您取消訂單時，貴公
    司又說材料已備無法取消，故敝司仍願意接受您的要求不取
    消訂單，惟交期改成待通知，當時您也同意了，但貴公司又
    一再擅自決定出貨日期，硬要敝司接受，實在沒有道理，因
    為我們也還在等客戶通知，才能申請合同」等語（同上卷第
    25、30頁），顯見本件因被上訴人無法承諾於97年9月29日
    或97年10月2日交貨，上訴人乃取消訂單即撤回系爭買賣契
    約之要約（同上卷第52頁），然被上訴人以材料已備為由不
    予同意，上訴人始重為交貨日期待通知之要約，是兩造間應
    係待上訴人通知交貨日期而成立另一買賣契約，並非已成立
    交貨日期為97年9月29日之系爭買賣契約後，始由上訴人同
    意被上訴人延後交貨。
  (三)被上訴人復主張交貨日期並非買賣契約必要之點，兩造就價
    金及標的物之意思表示合致，系爭買賣契約即已成立云云。
    惟按「買賣契約之成立，固應以標的物及價金之意思表示一
    致為其『必要之點』．．．。苟當事人間，除標的物及價金
    外，尚約定將買賣價金之清償時、地或其他交易上之重要事
    項列為『必要之點』者，衡諸契約自由原則，應非法所不許
    」（最高法院84年度台上字第2295號裁判參照），查現代社
    會商機瞬息萬變，買賣標的物交付之時間，影響當事人之權
    益甚鉅，本件上訴人既於廠商採購單載明交貨日期為97年9
    月29日，且經被上訴人回覆排定97年10月13日交貨後，立即
    表明至遲應於97年10月2日前交貨（即僅同意延後3日），可
    見本件交貨日期對於上訴人至關重要，並為被上訴人所明知
    ，依上開說明，上訴人自得將交貨日期之重要事項列為系爭
    買賣契約必要之點，故被上訴人前揭主張亦無足採。
  (四)綜上所述，兩造就系爭買賣契約之交貨日期，並未意思表示
    合致，尚難認系爭買賣契約已經成立。
五、從而，被上訴人基於買賣契約之法律關係，請求上訴人給付
    26萬7,500元，及自起訴狀繕本送達翌日起至清償日止，按
    年息百分之5計算之利息，為無理由，應予駁回，又被上訴
    人假執行聲請，因訴無理由亦失依附，應併駁回。原審為上
    訴人敗訴之判決，並依職權為假執行宣告，自有未合。上訴
    論旨指摘原判決不當，求予廢棄改判，為有理由，爰由本院
    廢棄改判如主文第2項所示。
六、兩造其餘之攻擊或防禦方法及未經援用之證據，經本院斟酌
    後，認為均不足以影響本判決之結果，自無逐一詳予論駁之
    必要，併此敘明。
七、據上論結，本件上訴為有理由，依民事訴訟法第436條之1第
    3項、第450條、第78條，判決如主文。
中    華    民    國    99    年    1     月    12    日
                  民事第二庭    審判長法  官  陳麗玲
                                      法  官  鍾啟煌
                                      法  官  連士綱
以上正本證明與原本無異
本判決不得上訴
中    華    民    國    99    年    1     月    13    日
                                      書記官  吳俞玲

司法院資訊處製作；財團法人民間司法改革基金會備份。
